最高法院刑事判決　　　　　　　　　 111年度台上字第3445號
上　訴　人　鄒玄官





選任辯護人　魏雯祈律師
　　　　　　張誠律師
上列上訴人因偽造文書案件，不服臺灣高等法院中華民國111年4
月12日第二審判決（110 年度上訴字第3169號，起訴案號：臺灣
桃園地方檢察署108 年度偵緝字第57號），提起上訴，本院判決
如下：
    主  文
上訴駁回。
    理  由
按刑事訴訟法第377 條規定：上訴於第三審法院，非以判決違背
法令為理由，不得為之。是提起第三審上訴，應以原判決違背法
令為理由，係屬法定要件。如果上訴理由書狀並未依據卷內訴訟
資料，具體指摘原判決不適用何種法則或如何適用不當，或所指
摘原判決違法情事，顯與法律規定得為第三審上訴理由之違法情
形，不相適合時，均應認其上訴為違背法律上之程式，予以駁回
。
查：
本件原判決撤銷第一審之科刑判決，改判仍依想像競合犯之例
  ，從一重論處上訴人鄒玄官行使偽造私文書罪刑（一行為觸犯
  行使偽造私文書罪、使公務員登載不實文書罪、背信罪，處有
  期徒刑10月），已綜合卷內所有證據資料及調查證據之結果，
  敘明認定上訴人有原判決事實欄一所載之行使偽造私文書、使
  公務員登載不實文書及背信等犯行之得心證理由。
經核原判決之採證認事並無違反經驗法則、論理法則，亦無任
  意推定犯罪事實、違背證據法則、判決理由不備、理由矛盾或
  不適用法則、適用法則不當之違誤；且本件之科刑，並未逾法
  定刑度，亦無濫用量刑職權之情事，自難率指為違法。
再：法院對於具備緩刑要件之刑事被告，認為以暫不執行刑罰
  為適當者，得宣告緩刑，固為刑法第74條第1 項所明定；然暫
  不執行刑罰之是否適當，應由法院就被告之性格、犯罪狀況、
  有無再犯之虞及能否由於刑罰之宣告而策其自新等一切情形，
  予以審酌裁量。此係法院得依職權自由裁量之事項，尚不得以
  原審未諭知緩刑，即率指為違法。何況，原判決已敘明如何認
  為本件不宜為緩刑宣告之理由（見原判決第9 至10頁）。揆諸
  上開說明，原判決既無判決理由不備，亦無不適用法則或適用
  不當之違誤。
上訴人之上訴意旨並未依據卷內訴訟資料，具體指摘原判決關
  於得上訴第三審之行使偽造私文書部分有何違背法令之情形，
  仍執陳詞，泛稱：原判決認事用法有誤，且原審未審酌上訴人
  之性格、犯罪狀況、有無再犯之虞及能否由刑罰之宣告而策其
  自新等一切情形，給予上訴人緩刑機會，有判決適用法則不當
  之違誤等語，僅係空言指摘並就原審緩刑宣告與否適法職權行
  使及原判決已明白論斷之事項，再為爭執，核與法律規定得為
  第三審上訴理由之違法情形不相適合。
綜上，應認上訴人對原判決關於得上訴第三審之行使偽造私文書
罪名部分之上訴為違背法律上之程式，予以駁回。
又：上訴人所犯刑法第214 條之使公務員登載不實文書、同法第
342 條之背信罪名（按：第一審及原審就此部分均為有罪判決）
，分屬刑事訴訟法第376條第1項第1款、第5款所列，不得上訴於
第三審法院之案件。縱該等罪名與行使偽造私文書罪名部分，具
有一行為觸犯數罪名之想像競合關係而為裁判上一罪；但行使偽
造私文書罪名部分之上訴，既屬不合法而應從程序上予以駁回，
無從為實體上判決，則對於使公務員登載不實文書、背信罪名部
分，亦無從適用審判不可分原則而為實體上審判。上訴人對原判
決關於使公務員登載不實文書、背信等罪名部分之上訴亦俱不合
法，併予以駁回。
據上論結，應依刑事訴訟法第395條前段，判決如主文。
中    華    民    國   111    年    7     月    28    日
                  刑事第四庭審判長法  官  林  立  華  
                                  法  官  謝  靜  恒  
                                  法  官  林  瑞  斌  
                                  法  官  王  敏  慧  
                                  法  官  李  麗  珠  
本件正本證明與原本無異
                                  書記官
中    華    民    國   111    年    8     月    2     日